臺灣新竹地方法院刑事裁定　　　　　　　　　　　　九十一年度聲字第一０六三號
　　聲　請　人　臺灣新竹地方法院檢察署檢察官
　　被　　　告　甲○○
右列聲請人聲請宣告沒收案件（九十一年度聲沒字第三四三號，偵查案號：九十一年
度毒偵字第六二一號），本院裁定如左：
    主  文
聲請駁回。
    理  由
一、本件聲請意旨略以︰本件被告甲○○違反毒品危害防制條例案件，因二犯觀察勒
    戒後仍無繼續施用毒品傾向，業經本署檢察官為不起訴處分，惟其中扣案之第二
    級毒品安非他命毛重０‧一公克因屬違禁物，爰依首開法條規定，聲請單獨宣告
    沒收等語。
二、本件聲請人聲請沒收之扣案「疑似」第二級毒品安非他命０‧一公克（保管字號
    ：九十一年度安保管字第一九五號，扣押物品清單見九十一年度毒偵字第六二一
    號偵查卷第三十頁），係因被告甲○○於民國九十一年四月十九日晚上十一時四
    十分許警局採尿時起回溯前九十六小時內某時之施用第二級毒品安非他命犯行業
    經本院以九十一年度毒聲字第八八一號裁定送觀察、勒戒後，認無繼續施用毒品
    傾向，而由聲請人依毒品危害防制條例第二十條第二項前段、第三項前段規定作
    成九十一年度毒偵字第六二一號不起訴處分，至扣案之「疑似」第二級毒品安非
    他命依毒品危害防制條例第二條第二項第二款及第十八條第一項前段規定，為違
    禁物，不問屬於犯人與否，均沒收銷燬之，且違禁物依刑法第四十條但書規定，
    得單獨宣告沒收，遂依法提出本件聲請。然查，本院九十一年度毒聲字第八八一
    號裁定經被告向臺灣高等法院提起抗告，抗告意旨略以：「被查獲之塑膠袋中並
    無安非他命，且最近並無吸用安非他命，是否服用降血壓及降血糖藥物致引起安
    非他命反應等語」，經臺灣高等法院以九十一年度毒抗字第六０二號裁定認抗告
    為有理由，撤銷原裁定，發回原審法院即本院續查，其中部分發回意旨並就本院
    原裁定認定被告持有安非他命０‧一公克，並未經過鑑定，如何得以認定是安非
    他命，認有再查明之必要加以指示；從而，聲請人據以為前開不起訴處分基礎之
    觀察、勒戒裁定既經臺灣高等法院撤銷而不存在，則該不起訴處分即因失所附麗
    而不生效力，故於被告是否確有施用第二級毒品安非他命犯行而應送觀察、勒戒
    之裁定確定前，扣案之「疑似」第二級毒品安非他命係認定被告有無施用毒品犯
    行之重要證據，且在未就該扣案物送請專業公正鑑定機關鑑定前，遽予認定係屬
    違禁物，並據而聲請沒收銷燬之，似嫌速斷，亦影響本院就被告是否確有施用第
    二級毒品安非他命行為之更為審理裁定作成，綜上所述，聲請人之聲請為無理由
    ，應予駁回。
三、爰依刑事訴訟法第二百二十條，裁定如主文。
中      華      民      國    九十一    年      十二    月    二十五    日
                              臺灣新竹地方法院刑事第二庭
                                  法  官  王紋瑩
右正本證明與原本無異。
如不服本裁定，應於裁定送達後五日內向本院提出抗告狀。
                                  書記官  馮玉玲
中      華      民      國    九十一    年      十二    月    二十五    日
